Curriculum Vitae

Paulo Rogério de Carvalho

R. João Cardoso Aires, 574 Aptº 502, 51130-300 – Boa Viagem - Recife - PE Tel.: **(81) 9 9968.3177** - e-mail: **paulorog.carvalho@gmail.com** 39 anos - Casado

RESUMO PROFISSIONAL

Engenheiro Mecânico, MBA em Gestão de Projetos, Especialização em Engenharia de Tubulação, Mestrado em Engenharia Mecânica, desde julho/2008 atuando com Coordenação de Projetos na Engenharia PETROBRAS, na Fiscalização de Contratos de Projeto e Suprimento e Fiscalização/Apoio de Contratos de Construção e Montagem, principalmente em Gestão de Escopo, Prazo e Custo, com forte atuação em Gestão de Pessoas, Parceiros, Fornecedores, Processos e Relacionamento com Clientes.

Dois anos em empresa nacional na área de Engenharia, atuando com Coordenação de Projetos e prestação de serviço de suporte ao usuário final.

Atuação em Projetos e Montagens participando na definição de equipamentos e sistemas visando menor custo e maior retorno bem como identificação constante de melhorias.

Atuação em comando e estruturação de equipes e processos, voltados para obtenção de resultados significativos com foco nos objetivos estratégicos da companhia.

Cinco anos em empresa multinacional atuando como Técnico de Processos/Analista da Qualidade.

Experiência em planejamento e gerenciamento de processos, garantindo controle, desenvolvimento de ações de monitoramento, avaliação técnica, análise crítica e solução de problemas.

Experiência em área industrial: produção, engenharia industrial, ferramentaria e manutenção.

Experiência em treinamentos corporativos e docência para graduação.

FORMAÇÃO ACADÊMICA

UNIVERSIDADE FEDERAL DE PERNAMBUCO

• MBA em Gerenciamento de Projetos

Conclusão: Março/2009

PROMINP - Programa de Mobilização da Indústria Nacional de Petróleo e Gás / UFPE / PETROBRAS

 Pós Graduação/Especialização em Engenharia de Tubulação, Construção e Montagem – Ênfase em Petróleo e Gás

Conclusão: Março/2008

UNIVERSIDADE FEDERAL DE PERNAMBUCO

 Mestrado em Engenharia Mecânica: Área de Ciência e Engenharia de Materiais (Revestimentos de Aço Inoxidável Contra Corrosão e Desgaste por Aspersão Térmica)

Conclusão: Março/2007

Graduação em Engenharia Mecânica

Conclusão: 2005.1

ESCOLA TÉCNICA FEDERAL DE PERNAMBUCO

2º Grau Técnico em Mecânica

Conclusão: 1996.1

IDIOMAS

Inglês – Nível Intermediário

COMPETÊNCIAS

Formação, desenvolvimento e liderança de equipes;

Visão estratégica com foco nos resultados;

Proposição de projetos de melhoria e inovação liderando equipes multidisciplinares;

Mapeamento, desenho e implantação de processos;

Auditoria de processos;

Desenvolvimento, implantação e gerenciamento de metodologia de gerência de Projetos PMBOK;

Gerenciamento de Projetos;

Quality Assurance em Projetos;

Acompanhamento, gerenciamento e fiscalização da execução da obra focando no cumprimento de prazos, custos e qualidade;

Conhecimento e desenvolvimento de estudos e engenharia em diferentes fases de projeto;

Relacionamento com fornecedores internos e externos;

Relacionamento com cliente para mudanças de escopo e gestão de entrega de serviço;

Elaboração de relatórios e apresentações executivas;

Condução e participação de reuniões executivas;

ÁREAS DE PESQUISA

Liderança de equipes;

Conflitos e Negociações;

Accountability;

Gerência de Projetos;

Métodos Estatísticos.

EXPERIÊNCIA PROFISSIONAL

ENGENHARIA da PETROBRAS - REFINARIA ABREU E LIMA S/A - Ipojuca – PE Abril, 2010 – Agosto, 2015

COORDENADOR de PROJETOS / FISCALIZAÇÃO DE CONTRATOS de PROJETO, SUPRIMENTO e C&M

Empreendimento de R\$ 4,835 bilhões

Responsável pela gestão do projeto, envolvendo o planejamento, elaboração de escopo, definição de cronograma e recursos, implementando atividades e administrando equipes para o alcance dos objetivos estabelecidos nos projetos de instalações em 04 Esferas de GLP e 72 Tanques de Armazenamento;

Experiência no gerenciamento, prospecção e elaboração de projetos para clientes, identificando a necessidade e mapeando requisitos, além de administrar riscos, elaborando planos de contingência ou de solução de problemas para o sucesso do negócio;

Vivência na liderança de equipes multidisciplinares, definindo responsabilidades, expectativas e metas individuais, trabalhando ativamente pela integração e fluxo interno de informações para os colaboradores; Fiscalização/apoio de Contratos de Construção e Montagem da Obra (Tanques, Esferas e Tubovias);

Acompanhamento à montagem e partida de equipamentos industriais;

Assistência à operação;

Fiscalização/apoio às atividades de aquisição de Bens e Serviços;

Acompanhamento de processo de compra, inspeção e diligenciamento de Materiais e Equipamentos;

Atuação na análise dos recursos e contratação de prestadores de serviços necessários para o projeto, viabilidade econômico-financeira, com foco no controle dos custos;

Acompanhamento às atividades de gestão de risco, prazo e custo de projetos industriais;

Minimização dos riscos de fracasso durante o ciclo de vida do projeto; Potencialização das oportunidades de ocorrência de eventos favoráveis; Acompanhamento, manutenção e aplicação do sistema de gestão integrada para as atividades do projeto;

Negociações de solicitações de modificações de projeto com Contratadas e Cliente.

ENGENHARIA da PETROBRAS - GASODUTOS MALHA NORDESTE - Recife – PE

Jul, 2008 – Abril, 2010

LÍDER DE PROJETOS

Gestão de Projetos na área de Gás Natural (Pontos de Entrega e Gasoduto);

Acompanhamento e análise de projeto básico e executivo;

Negociações de solicitações de modificações de projeto;

Acompanhamento da emissão da Documentação Legal.

VÓRTICE Engenharia de Projetos – Recife – PE

Jul, 2006 – Jul, 2008

ENGENHEIRO DE PROJETOS

Dimensionamento de sistemas de utilidades, estruturas metálicas, mecanismos e especificação de equipamentos;

Elaboração de estudos técnicos e simulações de processos para melhorias operacionais;

Desenvolvimento de Projetos em empresas como: Alcoa, Gerdau (Açonorte, Usiba e Cearense),

Vitarella, Sinimplast, Fibrasa, Wind Power Energia, Klabin e Musashi do Brasil.

Coordenação de Equipe de Projeto / Apoio Construção e Montagem Ampliação Sistema de Utilidades Musashi do Brasil.

MICROLITE-RAYOVAC S/A - Divisão de Pilhas - Tecnologia e Qualidade - Jaboatão - PE Jul,1996 - Jan, 2002

TÉCNICO DE PROCESSOS/ANALISTA DE QUALIDADE

Auditorias de Processo e Produto:

Auditor Interna da Qualidade / Gestão do Sistema de Qualidade;

Implementação e Gestão do Sistema Metrológico.

GERDAU – SIDERÚRGICA AÇONORTE S/A – Depto. de Produção – Aciaria – Recife – PE Jan, 1995 – Jan, 1996 ESTAGIÁRIO TÉCNICO MECÂNICA

ATIVIDADES PROFISSIONAIS COMPLEMENTARES

FACULDADE BOA VIAGEM - Recife - PE

Ago, 2011 – Set, 2013

Departamento de Engenharia de Produção

Professor Universitário: Disciplina Tecnologia Metalúrgica

PRINCIPAIS REALIZAÇÕES

REFINARIA ABREU E LIMA S/A - ENGENHARIA: Avaliação/Negociação de alterações de escopo contratual com taxa de insucesso de 82%;

GASODUTOS MALHA NORDESTE: Melhorias construtivas proporcionando redução da ordem de 8% do valor da obra em Ponto de Entrega de Gás Natural.

CURSOS

GESTÃO DE ENERGIAS PERIGOSAS

Refinaria Abreu e Lima S/A - IERENEST

Fev, 2013

WORKSHOP DE COMISSIONAMENTO

Refinaria Abreu e Lima S/A - IERENEST

Nov, 2012

REFERÊNCIAS

Mário César Lira da Silva, Diretor Comercial Vórtice Engenharia	(81) 9 9111-9502 ; 3223-0605
Reis dos Reis Rodrigues Henrique, Gerente Setorial de Projeto	(81) 9 8869-1207 ; 9 9962-1888
e Suprimento - PETROBRAS	
Orlando Silva Proença, Consultor Programa de Investimentos	(19) 9 8122-0112 ; (81) 3093-3212
do Abastecimento - PETROBRAS	